【裁判字號】    98,上訴,4103
【裁判日期】    981020
【裁判案由】    毒品危害防制條例
【裁判全文】
臺灣高等法院刑事判決                98年度上訴字第4103號
上  訴  人
即  被  告  甲○○
上列上訴人因違反毒品危害防制條例案件，不服臺灣基隆地方法
院98年度訴字第766號，中華民國98年9月4日第一審判決（起訴
案號：臺灣基隆地方法院檢察署98年度毒偵字第972號），提起
上訴，本院判決如下：
    主  文
上訴駁回。
    理  由
一、按依刑事訴訟法第350條、第361條、第362條、第367條規定
    ，不服地方法院之第一審判決而上訴者，須提出上訴書狀並
    應敘明具體理由，為上訴必備之程式；其所提出之書狀未敘
    述上訴理由或僅曾以言詞陳述上訴理由者，均應於上述期間
    屆滿後20日內補提理由書於第一審法院。第一審法院經形式
    審查，認逾期未補提上訴理由者，應定期間先命補正；逾期
    未補正者，為上訴不合法律上之程式，應以裁定駁回。倘已
    提出上訴理由，但所提非屬具體理由者，則由第二審法院以
    上訴不合法律上之程式判決駁回。而所謂具體理由，必係依
    據卷內既有訴訟資料或提出新事證，指摘或表明第一審判決
    有何採證認事、用法或量刑等足以影響判決本旨之不當或違
    法，而構成應予撤銷之具體事由，始克當之（例如：依憑證
    據法則具體指出所採證據何以不具證據能力，或依憑卷證資
    料明確指出所為證據證明力之判斷如何違背經驗、論理法則
    ）；倘僅泛言原判決認定事實錯誤、違背法令、量刑失之過
    重過輕微，而未依上揭意旨指出具體事由，或形式上雖已指
    出具體事由，然該事由縱使屬實，亦不足以認為原判決有何
    不當或違法者（例如：對不具有調查必要性之證據，法院未
    依聲請調查亦未說明理由，或援用證據不當，但除去該證據
    仍應為同一事實之認定），皆難謂係具體理由，俾與第二審
    上訴制度旨在請求第二審法院撤銷、變更第一審不當或違法
    之判決，以實現個案救濟之立法目的相契合，並節制濫行上
    訴（最高法院97年度台上字第892號判決參照）。次按第二
    審法院認為上訴書狀未敘述理由，依刑事訴訟法第367條但
    書規定，始應定期間命其補正；如認上訴書狀已敘述理由，
    但其理由非屬具體，其所為上訴，即不符上訴之法定要件，
    自得逕行判決駁回，無定期命補正問題（最高法院97年度台
    上字第3599號判決參照）。
二、經查：
  (一)本件原審適用簡式審判程序，並以上訴人即被告甲○○於偵
    查及原審中之自白、扣案之第一級毒品海洛因1包（驗餘淨
    重0.3104公克）、交通部民用航空局航空醫務中心民國98年
    6月18日航藥鑑字第0983007號毒品鑑定書、基隆市警察局第
    二分局偵辦毒品案件尿液檢體對照表、臺灣尖端先進生技醫
    藥股份有限公司98年5月22日濫用藥物檢驗報告及臺灣基隆
    地方法院檢察署刑事案件資料查註紀錄表等為據，認定被告
    同時確有施用第一級毒品海洛因及第二級毒品安非他命之犯
    行，二者有想像競合關係，且為累犯，而量處有期徒刑9月
    ，扣案之第一級毒品海洛因沒收銷燬之。從形式上審查，其
    認事用法，並未違反法令或悖離經驗法則、論理法則，量刑
    亦屬允當。
  (二)被告提起上訴之理由，對於原判決採證認事、用法及量刑均
    無爭執，僅以：被告再次身染毒癮，實屬罪有應得，由於被
    告排行老么，母親已高齡83歲，平日生活起居均依賴被告，
    積習已深，當家母得知被告判刑後，總憂心詢問被告「被告
    執刑後，家母一人將該怎麼辦？」，急催被告詢問是否可改
    處罰金罰鍰。目前社會失業率高居不下，被告很幸運至今仍
    有穩定工作，被告若因此入獄，工作將不保，出獄後工作和
    生活又將是一大問題等語。觀諸其上訴意旨，並未依據卷內
    既有訴訟資料或提出新事證，以指摘或表明第一審判決有何
    採證認事、用法或量刑等足以影響判決本旨之不當或違法。
    且原判決從較重之施用第一級毒品罪論處，宣告刑為有期徒
    刑9月，並非受6個月以下有期徒刑或拘役之宣告，依法乃不
    得易科罰金（刑法第41條參照），揆諸首揭說明，自難謂其
    上訴書狀已敘述具體理由。綜上說明，本件被告上訴未敘述
    具體理由，屬不合法律上之程式，應予駁回，並不經言詞辯
    論為之。
據上論斷，依刑事訴訟法第367條前段、第372條，判決如主文。
中    華    民    國    98    年    10    月    20    日
                  刑事第十三庭  審判長法  官   曾德水
                                      法  官   陳恆寬
                                      法  官   崔玲琦
以上正本證明與原本無異。
如不服本判決，應於收受送達後10日內向本院提出上訴書狀，其
未敘述上訴之理由者並得於提起上訴後10日內向本院補提理由書
（均須按他造當事人之人數附繕本）「切勿逕送上級法院」。
                                      書記官   馬佳瑩
中    華    民    國    98    年    10    月    21    日


司法院資訊處製作；財團法人民間司法改革基金會備份。
